# 请教陈版：关于无形资产减值测试

提问人：www 学习 时间：2019-04-15 20:37:48
陈老师：
您好！
A 公司通过非同一控制下企业合并收购B 公司，持有期 100%股权，收购过程中识别出可辨识的 “无形资产-品牌、客户关系等”，B 公司因是被 A公司 100% 收购，按公允价值调整了B 公司的单位报表。因收购识别出的无形资产中诸如品牌等使用寿命不确定，所以一直未摊销。按准则要求，不摊销的无形资产无论是否存在减值迹象，均需要每年在资产负债表日进行减值测试。
请问陈老师：不摊销的无形资产如何进行减值测试？

回答人：chenyiwei
和商誉类似，这部分无形资产除非自身可以直接转让且有合理可确定的市场交易价格信息，否则作为不能单独产生现金流入的资产，应纳入其所在的资产组中一并进行减值测试，就这一点而言与商誉有类似之处。
另外，对此类资产，尤其是其中的客户关系、技术、特许资质等，还是建议尽可能在合理、谨慎地确定的使用年限内摊销处理。